臺灣臺中地方法院民事判決　　　　　　　　96年度建字第23號
原　　　告　游雪鳳即源展起重工程行
訴訟代理人　趙國財
被　　　告　仲聯企業有限公司
法定代理人　甲○○
訴訟代理人　丙○○
被　　　告　勁馳有限公司
法定代理人　黃正煌
訴訟代理人　丁○○
上列當事人間請求給付工程款事件，本院於民國96年8月2日言詞
辯論終結，判決如下：
    主      文
被告勁馳有限公司應給付原告新臺幣伍拾伍萬肆仟元，及自民國
九十六年二月九日起至清償日止，按年息百分之五計算之利息。
原告其餘之訴駁回。
訴訟費用由被告勁馳有限公司負擔。
本判決原告勝訴部分，於原告以新臺幣壹拾捌萬肆仟元為被告勁
馳有限公司供擔保後，得假執行。
原告其餘假執行之聲請駁回。
    事實及理由
壹、原告主張：訴外人世紀鋼鐵結構股份有限公司於民國95年2
    月間，標得中科友達公司2期之人流管、物流管鋼構工程，
    嗣後並將其轉包給被告2家公司。而原告為起重工程業，於9
    5年2月間，接獲被告勁馳有限公司（下稱勁馳公司）人員丁
    ○○以電話聯繫，向原告承租吊車連同司機，至中科友達2
    期工地現場進行吊運鋼構、安全網、鋼骨等工程，以天數計
    算，如不足一天部分就按時間計算，原告乃於95年2月9日至
    95 年2月24日間陸續前往施工。施工期間，被告勁馳公司丁
    ○○均在現場，另被告仲聯企業有限公司（下稱仲聯公司）
    亦派有乙○○在現場調度，吊車與司機在現場就聽從指揮，
    施工完畢後，所開運費拖運明細表、作業證明書及簽單等，
    均有丁○○及乙○○之簽名。原告完工後，向被告勁馳公司
    請款，被告勁馳公司竟表示本工程款新臺幣（下同）554,00
    0元完全與該公司無關而拒絕付款，原告乃向被告仲聯公司
    表示請款，被告仲聯公司亦推託拒付，且表示與其無關。惟
    吊車係被告勁馳公司之丁○○向原告所叫用，原告再轉向同
    業調的，原告已將費用支付予同業，被告勁馳公司如不使用
    吊車，原應通知原告由原告取回，被告勁馳公司並未向原告
    表示證人乙○○有要用吊車之情事，是其因此產生之吊車作
    業費用，自應由被告勁馳公司負擔。爰依叫用吊車之法律關
    係或租賃之法律關係提起本訴請求等語。並聲明：被告應連
    帶給付原告554,000元，及自起訴狀繕本送達翌日起至清償
    日止，按年息百分之5計算之利息；原告願供擔保，請准宣
    告假執行。
貳、被告則以：
一、被告仲聯公司部分：中科友達公司2期之人流管、物流管鋼
    構工程中之起重按裝工程，被告仲聯公司乃發包予被告勁馳
    公司，工程內容並包括現場安裝工程，承攬單價以公斤計算
    ，每公斤為1.6元，被告仲聯公司已支付被告勁馳公司1,445
    ,000 元之工程款（其中500,000元部分，係被告勁馳公司欲
    支付使用吊車之費用）。原告請求之工程款均為起重吊裝作
    業費用，係屬上述按裝工程之一部分，因此原告請款對象應
    為被告勁馳公司而非被告仲聯公司。另原告指稱之乙○○僅
    為被告仲聯公司之下游包商，並非被告仲聯公司之員工，被
    告仲聯公司從未曾指派其在現場進行工程調度，故乙○○使
    用吊車與被告仲聯公司無關等語，資為抗辯。並聲明：原告
    之訴駁回；如受不利判決，願供擔保，請准予免為假執行。
二、被告勁馳公司部分：被告勁馳公司人員丁○○固於95年2月
    以電話與原告聯繫，向其承租大小吊車連同司機，惟被告勁
    馳公司承租使用之部分，已支付原告租金，被告勁馳公司向
    原告叫用吊車使用，後來不使用後就由乙○○接手。被告勁
    馳公司向被告仲聯公司承包工程時，有講明被告勁馳公司只
    負責組裝地面鋼構，乙○○承包部分是吊作樑到4、5樓，非
    被告勁馳公司承包工程之範圍。至原告所提簽單，如為被告
    勁馳公司使用，須經過被告勁馳公司人員簽名，並無請司機
    代簽之情形等語，資為抗辯。並聲明：原告之訴駁回。
、本院之判斷
一、被告勁馳公司部分
（一）本件原告主張：原告經營起重工程，於95年2月間，接獲
      被告勁馳公司人員丁○○以電話聯繫，向原告叫用吊車連
      同司機，至中科友達2期工地現場進行吊運鋼構、安全網
      、鋼骨等工程，以天數計算，如不足一天部分即按時計算
      ，原告乃於95年2月9日至95年2月24日間陸續指派吊車及
      司機前往現場工作，工作期間吊車與司機在現場聽從指揮
      吊裝，該工作業已結束，被告勁馳有限公司尚積欠其叫用
      吊車之費用55 4,000元等情，業據其提出運費拖運明細表
      、作業證明書、簽單及舉證人乙○○、白鴻烈、鄭為升等
      為證。被告勁馳公司固坦承該公司人員丁○○有於95年2
      月以電話與原告聯繫，向其租用大小吊車連同司機使用，
      惟抗辯該公司承租使用之部分，已支付原告租金云云。原
      告與被告勁馳公司之主要爭執在於：原告所提出金額共55
      4,000元之運費拖運明細表、作業證明書及簽單所示之吊
      車作業費用，究竟是否為勁馳公司所叫用，而應由被告勁
      馳公司負擔？
（二）經查：
    １、被告勁馳公司自承本院卷第11頁日期95年2月11日、本
        院卷第12頁日期95年2月13日、本院卷第13頁95年2月22
        日及95年2月23日之5張簽單簽收欄「勁馳」等字為其公
        司人員所簽（見本院卷第30頁），雖其復辯稱：該5張
        簽單所示之吊車是乙○○使用的，都是伊公司的人代乙
        ○○簽的云云。惟證人乙○○於本院審理時結證稱：95
        年2月間左右伊沒有叫過原告的吊車，本院卷第10至13
        頁之作業證明書有寫「仲聯順」，是伊簽的，伊只是要
        幫源展公司的司機證明他有做那些時數而已，不是幫伊
        做，他是幫勁馳吊東西，伊簽的這幾張都是勁馳公司叫
        吊車幫他們做事，因為當時的工程都是勁馳公司承包的
        工程，如果伊叫的，源展應該要向伊請款，而源展從來
        沒有向伊請款等語（見本院卷第40頁），證述其並未叫
        用原告之吊車，原告所提出之作業證明書及簽單上其簽
        名的部分係被告勁馳公司所叫用。
    ２、被告仲聯公司抗辯：其公司將所承包之中科友達公司2
        期之人流管、物流管鋼構工程中之起重按裝工程，發包
        予被告勁馳公司，工程內容並包括現場安裝工程，其已
        支付工程款1,445,000元予被告勁馳公司，原告請求之
        工程款均為起重吊裝作業費用，係屬上述按裝工程之一
        部分等語，業據其提出發包工程簡式契約書及支票影本
        為證（見本院卷第36、37頁），並為被告勁馳公司所不
        爭執。被告仲聯公司並抗辯其公司委託被告勁馳公司現
        場按裝鋼骨結構，吊車是被告勁馳公司所叫用，勁馳公
        司要支付費用（見本院卷第40頁）。另證人白鴻列於本
        院審理時結證稱：伊為吊車司機，受僱於豐城起重行，
        95年2、3月間，源展公司有請伊去中科友達工地那邊作
        業，是豐城起重行安排伊過去的，費用由豐城起重行與
        源展算，（提示卷89至95頁作業證明書等是否你開立的
        ）89頁（即本院卷第11頁上面）及91頁的三張簽單（即
        即本院卷第12頁中、下及13頁上之簽單）都是伊開的，
        簽單是開給源展的司機簽的，因為他們的吊車也在那邊
        ，當時是源展叫伊去吊勁馳公司的鋼構，因為源展本身
        沒有大吊車等語（見本院卷第99、100頁），證述其簽
        立之簽單部分係其等駕駛吊車幫被告勁馳公司吊鋼構。
        另證人鄭為升於本院審理時結證稱：伊受雇於源展起重
        行擔任吊車司機，95年2、3月間有到中科友達那邊作業
        ，去吊鋼構，都是幫勁馳公司吊，就是在座的丁○○他
        們公司，沒有幫仲聯公司吊過，源展除了自己的吊車及
        司機去吊之外，還有請同業必捷吊車及豐城吊車去吊，
        是勁馳公司叫用源展的吊車，源展再叫必捷及豐城的吊
        車，必捷及豐城的吊車及司機到現場之後就聽勁馳公司
        的人調度，那段期間必捷、豐城及源展的吊車除了做勁
        馳的工作外，沒有接別人的工作，（提示卷89至95頁作
        業單據），89至95那些簽單都是勁馳公司跟源展叫車，
        都是幫勁馳公司吊鋼構的等語（見本院卷101至103頁）
        ，亦證述原告所提出之作業證明書及簽單均係原告或原
        告之同業幫被告勁馳公司作業。
（三）依被告仲聯公司及證人乙○○、白鴻烈及鄭為升所述互相
      參證以觀，本件原告提出之作業證明書及簽單所示之吊車
      作業，均係被告勁馳公司所叫用，與證人乙○○無關。況
      被告勁馳公司自承向原告叫用吊車作業，則嗣後如其已無
      需再使用該所叫用之吊車時，依誠信原則，應告知原告，
      由有需要之人自行與原告接洽叫用，不能未經原告同意由
      被告勁馳公司自行將吊車轉由他人接手使用，惟被告勁馳
      公司自承其叫用原告之吊車後來不使用後即由被告乙○○
      接手（見本院卷第29頁），原告復表明被告勁馳公司並未
      向其表示證人乙○○有要用吊車之情事，原告主張被告勁
      馳公司應負擔叫用吊車之費用，自屬有據。從而原告依叫
      用吊車之法律關係，請求被告勁馳公司給付該公司向原告
      叫用吊車所欠之費用554,000元，及自起訴狀繕本送達翌
      日即96年2月9日起至清償日止，按年息百分之5計算之法
      定遲延利息，核屬有據，應予准許。
二、被告仲聯公司部分
    查證人乙○○證述其為鑫德金屬有限公司之負責人，其公司
    有向被告仲聯公司承包鋼骨製作，其為被告仲聯公司之小包
    ，而非被告仲聯或勁馳公司之員工（見本院卷第41頁）。足
    見本件叫用吊車一事與被告仲聯公司無關，原告與被告仲聯
    公司亦無叫用或租用吊車之契約關係存在，則原告依約向被
    告仲聯公司請求給付報酬，於法無據，此部分自應駁回。
三、原告陳明願供擔保聲請宣告假執行，經核其勝訴部分於法並
    無不合，爰酌定相當擔保金額准許之。至其敗訴部分，其假
    執行之聲請亦失所依附，應併駁回之。
肆、訴訟費用負擔、宣告假執行之依據：民事訴訟法第79條、第
    85條第1項但書、第2項、第390條第2項。
中　　華　　民　　國　　96　　年　　8 　　月　　16　　日
                  民事第一庭    法  官  黃渙文
正本係照原本作成。
如對本判決上訴，須於判決送達後20日內向本院提出上訴狀。
中　　華　　民　　國　　96　　年　　8 　　月　　16　　日
                                書記官
